【裁判字號】    99,上易,1065
【裁判日期】    990618
【裁判案由】    傷害
【裁判全文】
臺灣高等法院刑事判決                99年度上易字第1065號
    上訴人
    即被告  乙○○
上列上訴人因傷害案件，不服臺灣臺北地方法院98年度易字第
3264號，中華民國99年1月29日第一審判決（起訴案號：臺灣臺
北地方法院檢察署98年度調偵字第1159號），提起上訴，本院判
決如下：
    主  文
上訴駁回。
    犯罪事實及理由
壹、本院審理結果，認定第一審以被告乙○○觸犯刑法第277 條
    第1 項傷害罪、第354 條毀損罪，依刑法第55條想像競合犯
    規定論處刑法第277 條第1 項傷害罪，判處拘役50日，並諭
    知易科罰金折算標準以新台幣1 千元折算1 日，認事用法及
    量刑均無不當，應予維持，並引用附件第一審判決書記載的
    犯罪事實、證據及理由。
貳、上訴意旨略以：「我先找被害人理論，並不等於我有犯意；
    聲請函詢北市仁愛醫院，確認被害人所受傷害為民國（下同
    ）98年9月4日驗傷當日新傷，抑或為98年8月26日事發當日
    的傷。」等語。
、就上訴意旨，補充判決理由如下：
一、被告對於卷證的證據能力表示沒意見（本院審理筆錄）。
二、被告乙○○與告訴人甲○○於98年8 月26日晚間7 時許，在
    臺北市○○路與民生東路口，發生爭吵，被告乙○○動手抓
    告訴人甲○○的衣服，進而相互拉扯、揮拳，雙方均因而受
    傷，以及告訴人甲○○衣服右領口遭被告扯破毀損的事實，
    已經原審明確認定並詳述理由，被告空言辯駁並無傷害犯意
    與犯行，不可採信。
三、被告雖於上訴狀就告訴人傷情聲請函詢臺北市立仁愛醫院；
    但於審理期日清楚表明：「無證據請求調查」（本院99年6
    月2 日審理筆錄第3 頁）。
    臺北市立聯合醫院仁愛院區驗傷診斷書、病歷資料，屬於從
    事醫療業務之人於業務上所製作的紀錄、證明文書。該院與
    告訴人甲○○僅為一般醫病關係，並無顯不可信的情況。被
    告懷疑被害人驗傷時的傷勢，並非行為時的傷情，純屬被告
    個人臆測之詞。事證已經明確，並無函詢的必要。
四、此外、於本院審理並無更積極有利於被告的證據可供調查、
    審理。被告乙○○上訴否認犯行，無理由，應予駁回。
肆、適用法律
    刑事訴訟法第373條、第368條。
中    華    民    國    99    年    6     月    18    日
                  刑事第六庭審判長法  官  林明俊
                                  法  官  吳淑惠
                                  法  官  郭豫珍
以上正本證明與原本無異。
不得上訴。
                                  書記官  胡勤義
中    華    民    國    99    年    6     月    18    日
附錄：本案論罪科刑法條全文
中華民國刑法第277條第一項
傷害人之身體或健康者，處 3 年以下有期徒刑、拘役或 1 千元
以下罰金。
中華民國刑法第354條
毀棄、損壞前二條以外之他人之物或致令不堪用，足以生損害於
公眾或他人者，處 2 年以下有期徒刑、拘役或 5 百元以下罰金
。

司法院資訊處製作；財團法人民間司法改革基金會備份。
